---
title: "Analyse fettmasse 1"
author: "Even H Rosenlund"
date: "4/26/2021"
output:
  html_document: default
  pdf_document: default
editor_options:
  chunk_output_type: console
---


```{r setup, include=FALSE, echo=FALSE, warning=FALSE}
knitr::opts_chunk$set(echo = FALSE, warning = FALSE)
library(readxl)
library(tidyverse)
library(knitr)
library(broom)
library(tinytex)
library(nlme)
library(lme4)
library(broom)
library(emmeans)
library(ggplot2)
library(cowplot)
library(magick)
library(dplyr)


```


# T-test pre vs post.

## Mager masse

```{r}
helem <-read_excel("data/TR015_DXA_Ferdig.xlsx", sheet = "Ark3") %>%
  select(subject, t1, t2, t4)%>%
  filter(!is.na(t2), !is.na(t4)) %>%
  mutate(endring = (t4-t2))%>%
  mutate(gj.endring = mean(endring)) %>%
  print()
```

```{r}
t.test(helem$t2, helem$t4, paired = TRUE)
```


## Hele fettmasse DXA
```{r, include=FALSE}

hele1 <-read_excel("data/TR015_DXA_Ferdig.xlsx", sheet = "Hele_fettmasse") %>%
  select("subject...1", t1, t2, t4)%>%
  filter(!is.na(t2), !is.na(t4)) %>%
  mutate(endring = (t2-t4))%>%
  print.data.frame()
```

```{r}
  t.test(hele1$t2, hele1$t4, paired = TRUE)
```


## android fett
```{r, include=FALSE}

a.v <- read_excel("data/TR015_DXA_Ferdig.xlsx", sheet = "Android_fettmasse") %>%
  select(subject, t1, t2, t4) %>%
  filter(!is.na(t4)) %>%
  print()
```

```{r}
t.test(a.v$t2, a.v$t4, paired = TRUE)

```

## visceralt fett ()

```{r, include=FALSE}
t.v <- read_excel("data/MR_Bilder_rådata.xlsx", sheet = "Ark3", na = "Na") %>%
  select(fp, vicseralt_fett_pre, vicseralt_fett_post, hele_vev_fett) %>%
  filter(!is.na(vicseralt_fett_post))%>%
  print()
```

```{r}
t.test(t.v$vicseralt_fett_pre, t.v$vicseralt_fett_post, paired = TRUE)
```


## intermuskulært fett.
```{r, include=FALSE}

i.v <- read_excel("data/TR015_MR_miri_HH-2-2.xlsx", sheet = "Ark4", na = "NA")%>%
  select(subject,leg, timepoint, intra_fett, prosent_fett) %>%
  group_by(subject, timepoint) %>%
  summarise(intra_fett=mean(intra_fett, na.rm = TRUE)) %>%
  filter(!is.na(intra_fett))%>%
  pivot_wider(names_from = "timepoint", values_from = "intra_fett" ) %>%
  filter(!is.na(t4)) %>%
  print()
```

```{r}
t.test(i.v$t2,i.v$t4, paired = TRUE)

```








# T- test sup vs trening
## Mager Masse DXA
```{r, include=FALSE}

tmm <-read_excel("data/TR015_DXA_Ferdig.xlsx", sheet = "Ark3") %>%
  select(subject, t1, t2, t4)%>%
  filter(!is.na(t2), !is.na(t4)) %>%
  mutate(endring1 = (t2-t1))%>%
  mutate(endring2 = (t4-t2))%>%
  print()

```

```{r}
 t.test(tmm$endring1, tmm$endring2, paired = TRUE)
```


## Total Fettmasse DXA
```{r, include=FALSE}

ttm <-read_excel("data/TR015_DXA_Ferdig.xlsx", sheet = "Hele_fettmasse") %>%
  select("subject...1", t1, t2, t4)%>%
  filter(!is.na(t2), !is.na(t4)) %>%
  mutate(endring1 = (t2-t1))%>%
  mutate(endring2 = (t2-t4))%>%
  print()
```

```{r}
t.test(ttm$endring1, ttm$endring2, paired = TRUE)
```

## Total fettmasse MR
```{r, include=FALSE}

ttm2 <- read_excel("data/MR_Bilder_rådata.xlsx", sheet = "Ark3", na = "Na") %>%
  select(fp, bmi, total_masse_pre, total_masse_post) %>%
  filter(!is.na(total_masse_post)) %>%
  print()
 
```

```{r}
t.test(ttm2$total_masse_post,ttm2$total_masse_pre, paired = TRUE)
```


## Android fettmasse DXA
```{r, include=FALSE}

taf <- read_excel("data/TR015_DXA_Ferdig.xlsx", sheet = "Android_fettmasse") %>%
  select(subject, t1, t2, t4) %>%
  filter(!is.na(t4)) %>%
   mutate(endring1 = (t2-t1))%>%
  mutate(endring2 = (t2-t4))%>%
  print()
```

```{r}
t.test(taf$endring1, taf$endring2, paired = TRUE)
```

## Midjemål
```{r, include=FALSE}

tm <- read_excel("data/Midje og blodtrykkk.xlsx") %>%
  select(subject, bmi, waist_1, waist_2, waist_4) %>%
  filter(!is.na(waist_4))%>%
  mutate(endring1 = (waist_1 - waist_2))%>%
  mutate(endring2 = (waist_2 - waist_4))%>%
  mutate(endringw1w2 = ((waist_1/waist_2)-1)*100)%>%
  mutate(endringw2w4 = ((waist_2/waist_4)-1)*100)%>%
  print()

```

```{r}
t.test(tm$endring1, tm$endring2, paired = TRUE)
t.test(tm$endringw1w2, tm$endringw2w4, paired = TRUE)
t.test(tm$waist_2,tm$waist_1,  paired = TRUE)
t.test(tm$waist_4, tm$waist_2,  paired = TRUE)
```








# Graf på fettprosent

## hele fettmasse

```{r, include=FALSE}
#absoulutt endring
hele.fett.prosent <- read_excel("data/TR015_DXA_Ferdig.xlsx", sheet = "Hele_fettmasse") %>%
  select("subject...1", prosent_fett, t1, t2, t3, t4, gruppe) %>%
  filter(!is.na(t4))%>%
  mutate(endring = (t4-t2)) %>%
  select("subject...1", prosent_fett, endring, gruppe) %>%
  ggplot(aes(x = prosent_fett, y = endring)) +
  geom_point() +
  geom_smooth(method = "lm", se = TRUE) +
  scale_x_continuous(name = " Fettprosent") +
  scale_y_continuous(name = "Endring i Hele Fettmasse T2-T4" )

#prosenvis endering = 1

hele.fett.prosent1 <- read_excel("data/TR015_DXA_Ferdig.xlsx", sheet = "Hele_fettmasse") %>%
  select("subject...1", prosent_fett, t1, t2, t3, t4, gruppe) %>%
  filter(!is.na(t4))%>%
  mutate(endring = (((t4/t2)-1)*100)) %>%
  select("subject...1", prosent_fett, endring, gruppe) %>%
  mutate(prosent_fett1 = (prosent_fett *10))%>%
  ggplot(aes(x = prosent_fett1, y = endring)) +
  geom_point() +
  geom_smooth(method = "lm", se = TRUE) +
  scale_x_continuous(name = " Fettprosent") +
  scale_y_continuous(name = "Total fettmasse \n (% endring) " )

plot(hele.fett.prosent1)


#tall på graf

tall.hf <- read_excel("data/TR015_DXA_Ferdig.xlsx", sheet = "Hele_fettmasse") %>%
  select("subject...1", prosent_fett, t1, t2, t3, t4, gruppe) %>%
  filter(!is.na(t4))%>%
  mutate(endring = (((t4/t2)-1)*100)) %>%
  select("subject...1", prosent_fett, endring, gruppe)

fit.hf <- lm(endring~prosent_fett, data = tall.hf)
summary(fit.hf)


```

## visceralt fett (android)
```{r, include=FALSE}
#absoulutt endring
and.fett.prosent <- read_excel("data/TR015_DXA_Ferdig.xlsx", 
    sheet = "Android_fettmasse") %>%
  select(subject, prosent_fett, t1, t2, t3, t4, gruppe) %>%
  filter(!is.na(t4))%>%
  mutate(endring = (t4-t2)) %>%
  select(subject, prosent_fett, endring, gruppe) %>%
  ggplot(aes(x = prosent_fett, y = endring)) +
  geom_point() +
  geom_smooth(method = "lm", se = TRUE) +
  scale_x_continuous(name = " Fettprosent") +
  scale_y_continuous(name = "Endring i Android fettmasse T2-T4" )

#prosentvis endring
and.fett.prosent1 <- read_excel("data/TR015_DXA_Ferdig.xlsx", 
    sheet = "Android_fettmasse") %>%
  select(subject, prosent_fett, t1, t2, t3, t4, gruppe) %>%
  filter(!is.na(t4))%>%
  mutate(endring = (((t4/t2)-1)*100)) %>%
  select(subject, prosent_fett, endring, gruppe) %>%
  mutate(prosent_fett1 = (prosent_fett * 10))%>%
  ggplot(aes(x = prosent_fett1, y = endring)) +
  geom_point() +
  geom_smooth(method = "lm", se = TRUE) +
  scale_x_continuous(name = " Fettprosent") +
  scale_y_continuous(name = "Android fettmasse \n (% endring)")

plot(and.fett.prosent1)

#tall på graf

tall.af<- read_excel("data/TR015_DXA_Ferdig.xlsx", 
    sheet = "Android_fettmasse") %>%
  select(subject, prosent_fett, t1, t2, t3, t4, gruppe) %>%
  filter(!is.na(t4))%>%
  mutate(endring = (((t4/t2)-1)*100)) %>%
  select(subject, prosent_fett, endring, gruppe)

fit.af <- lm(endring~prosent_fett, data = tall.af)
summary(fit.af)
```

##visceralt fett (MR)
```{r, include=FALSE}
#absoulutt endring
 vis.fett.prosent <- read_excel("data/MR_Bilder_rådata.xlsx", sheet = "Ark3", na = "Na") %>%
  select(fp, bmi, vicseralt_fett_pre, vicseralt_fett_post, gruppe, hele_vev_fett) %>%
  filter(!is.na(vicseralt_fett_post)) %>%
  mutate(endring = (vicseralt_fett_post - vicseralt_fett_pre)) %>%
  select(fp, bmi, endring, gruppe, hele_vev_fett)%>%
  ggplot(aes(x=hele_vev_fett, y = endring)) +
  geom_point() +
  geom_smooth(method = "lm", se = TRUE) +
  scale_x_continuous(name = "Fettprosent") +
  scale_y_continuous(name = "Visceralt fettvev (% endring)")

#prosentvis endring
vis.fett.prosent1 <- read_excel("data/MR_Bilder_rådata.xlsx", sheet = "Ark3", na = "Na") %>%
  select(fp, bmi, vicseralt_fett_pre, vicseralt_fett_post, gruppe, hele_vev_fett) %>%
  filter(!is.na(vicseralt_fett_post)) %>%
  mutate(endring = (((vicseralt_fett_post / vicseralt_fett_pre)-1)*100)) %>%
  select(fp, bmi, endring, gruppe, hele_vev_fett)%>%
  mutate(hele_vev_fett1 = (hele_vev_fett *10)) %>%
  ggplot(aes(x=hele_vev_fett1, y = endring)) +
  geom_point() +
  geom_smooth(method = "lm", se = TRUE) +
  scale_x_continuous(name = "Fettprosent") +
  scale_y_continuous(name = "Visceralt fettvev \n (% endring)")
plot(vis.fett.prosent1)

#tall på graf
tall.vf <- read_excel("data/MR_Bilder_rådata.xlsx", sheet = "Ark3", na = "Na") %>%
  select(fp, bmi, vicseralt_fett_pre, vicseralt_fett_post, gruppe, hele_vev_fett) %>%
  filter(!is.na(vicseralt_fett_post)) %>%
  mutate(endring = (((vicseralt_fett_post / vicseralt_fett_pre)-1)*100)) %>%
  select(fp, bmi, endring, gruppe, hele_vev_fett) 

fit.vf <- lm(endring~hele_vev_fett, data = tall.vf)
summary(fit.vf)

```



## intermuskulært fett.
```{r,include FALSE}
  #absoulutt endring
even <- read_excel("data/TR015_MR_miri_HH-2-2.xlsx", sheet = "Ark4", na = "NA")%>%
  select(subject,prosent_fett)

int.fett.prosent <- read_excel("data/TR015_MR_miri_HH-2-2.xlsx", sheet = "Ark4", na = "NA")%>%
  select(subject,leg, timepoint, intra_fett, prosent_fett) %>%
  group_by(subject, timepoint) %>%
  summarise(intra_fett=mean(intra_fett, na.rm = TRUE)) %>%
  filter(!is.na(intra_fett))%>%
  pivot_wider(names_from = "timepoint", values_from = "intra_fett" ) %>%
  mutate(endring = (t4 - t2)) %>%
  filter(!is.na(endring))%>%
  select(subject, t2, t4, endring) %>%
  inner_join(even) %>%
  select(subject, t2, t4, endring, prosent_fett)%>%
  ggplot(aes(x=prosent_fett, y = endring)) +
  geom_point() +
  geom_smooth(method = "lm", se = TRUE) +
  scale_x_continuous(name = "Fettprosent") +
  scale_y_continuous(name = "Intramuskulært fettvev (% endring)")

# prosentvis endring
int.fett.prosent1 <- read_excel("data/TR015_MR_miri_HH-2-2.xlsx", sheet = "Ark4", na = "NA")%>%
  select(subject,leg, timepoint, intra_fett, prosent_fett) %>%
  mutate(prosent_fett1 = (prosent_fett * 10)) %>%
  group_by(subject, timepoint) %>%
  summarise(intra_fett=mean(intra_fett, na.rm = TRUE)) %>%
  filter(!is.na(intra_fett))%>%
  pivot_wider(names_from = "timepoint", values_from = "intra_fett" ) %>%
  mutate(endring = (((t4 / t2)-1)*100)) %>%
  filter(!is.na(endring))%>%
  select(subject, t2, t4, endring) %>%
  inner_join(even) %>%
  select(subject, t2, t4, endring, prosent_fett)%>%
    mutate(prosent_fett1 = (prosent_fett * 10)) %>%
  ggplot(aes(x=prosent_fett1, y = endring)) +
  geom_point() +
  geom_smooth(method = "lm", se = TRUE) +
  scale_x_continuous(name = "Fettprosent") +
  scale_y_continuous(name = "Intramuskulært fettvev \n(% endring)")

  plot(int.fett.prosent1)
  
  #tall på graf
  tall.if <- read_excel("data/TR015_MR_miri_HH-2-2.xlsx", sheet = "Ark4", na = "NA")%>%
  select(subject,leg, timepoint, intra_fett, prosent_fett) %>%
  group_by(subject, timepoint) %>%
  summarise(intra_fett=mean(intra_fett, na.rm = TRUE)) %>%
  filter(!is.na(intra_fett))%>%
  pivot_wider(names_from = "timepoint", values_from = "intra_fett" ) %>%
  mutate(endring = (((t4 / t2)-1)*100)) %>%
  filter(!is.na(endring))%>%
  select(subject, t2, t4, endring) %>%
  inner_join(even) %>%
  select(subject, t2, t4, endring, prosent_fett)
  
  fit.if <- lm(endring~prosent_fett, data = tall.if)
summary(fit.if)
coef(fit.if)

  
```

```{r}
#gridplot prosentvis endring

plot_grid(hele.fett.prosent1, and.fett.prosent1, vis.fett.prosent1, int.fett.prosent1,labels = c("A","B","C","D"))


summary(fit.hf)
coef(fit.hf)
summary(fit.af)
coef(fit.af)
summary(fit.vf)
coef(fit.vf)
summary(fit.if)
coef(fit.if)

```





# Tables 

## DXA table
```{r,warning = FALSE, echo=FALSE}

hele.fettmasse <- read_excel("TR015_DXA_Ferdig.xlsx", sheet = "Hele_fettmasse", na = "NA") %>%
  select("subject...1", bmi, t1, t2, t4) %>%
  filter(!is.na(t4),
         !is.na(t2),) %>%
  mutate(tt1 = (t1/1000),
         tt2 = (t2/1000),
         tt4 = (t4/1000))%>%
  mutate(endringt1t2 = ((tt1/tt2)-1)*100)%>%
  mutate(endringt2t4 = ((tt2/tt4)-1)*100)%>%
  pivot_longer(names_to = "Time", values_to = "values", cols = t1:endringt2t4)%>%
  group_by( Time)%>%
  summarise(m = mean(values, na.rm = TRUE), s =  sd(values, na.rm = TRUE))%>%
  mutate(ms = paste0(round(m, digits = 1)," (",round(s, digits = 1),")")) %>%
  select(Time, ms) %>%
  pivot_wider(names_from = "Time", values_from = ms) %>%
  rename(PreSup = tt1,
         Pre = tt2,
         Post = tt4,
         "% Endring PreSup-Pre" = endringt1t2,
         "% Endring Pre-Post" = endringt2t4) %>%
  select(PreSup, Pre, Post,"% Endring PreSup-Pre",  "% Endring Pre-Post" ) %>%
  print()

kable(hele.fettmasse, caption = "Endring i Total fettmasse DXA, Mean (SD)")

```

##DXA table - abdominal
```{r}
abdominal.fettmasse <- read_excel("TR015_DXA_Ferdig.xlsx", sheet = "Android_fettmasse", na = "NA") %>%
  select(subject, bmi, t1, t2, t4) %>%
  filter(!is.na(t4),
         !is.na(t2),) %>%
  mutate(tt1 = (t1/1000),
         tt2 = (t2/1000),
         tt4 = (t4/1000))%>%
  mutate(endringt1t2 = ((tt1/tt2)-1)*100)%>%
  mutate(endringt2t4 = ((tt2/tt4)-1)*100)%>%
  pivot_longer(names_to = "Time", values_to = "values", cols = t1:endringt2t4)%>%
  group_by( Time)%>%
  summarise(m = mean(values, na.rm = TRUE), s =  sd(values, na.rm = TRUE))%>%
  mutate(ms = paste0(round(m, digits = 1)," (",round(s, digits = 1),")")) %>%
  select(Time, ms) %>%
  pivot_wider(names_from = "Time", values_from = ms) %>%
  rename(PreSup = tt1,
         Pre = tt2,
         Post = tt4,
         "% Endring PreSup-Pre" = endringt1t2,
         "% Endring Pre-Post" = endringt2t4) %>%
  select(PreSup, Pre, Post, "% Endring PreSup-Pre", "% Endring Pre-Post" ) %>%
  print()

kable(abdominal.fettmasse, caption = "Endring i Abdominal fettmasse DXA, Mean (SD)")
```


## Midjemål table


```{r,warning = FALSE, echo=FALSE}


Midjemål <- read_excel("data/Midje og blodtrykkk.xlsx") %>%
  select(subject, bmi, waist_1, waist_2, waist_4) %>%
  filter(!is.na(waist_4))%>%
  mutate(endringw1w2 = ((waist_1/waist_2)-1)*100)%>%
  mutate(endringw2w4 = ((waist_2/waist_4)-1)*100)%>%
  select(waist_1, waist_2, waist_4, endringw1w2, endringw2w4) %>%
  pivot_longer(names_to = "Time1",  values_to = "Values1", cols = waist_1:endringw2w4)%>%
  group_by(Time1) %>%
  summarise(m = mean(Values1, na.rm = TRUE), s = sd(Values1, na.rm = TRUE))%>%
   mutate(ms = paste0(round(m, digits = 1)," (",round(s, digits = 1),")")) %>%
  select(Time1, ms) %>%
  pivot_wider(names_from = "Time1", values_from = ms) %>%
  select(waist_1, waist_2, waist_4, endringw1w2, endringw2w4)%>%
  rename(PreSup = waist_1,
         Pre = waist_2,
         Post = waist_4,
         "% Endring PreSup-Pre" = endringw1w2,
         "% Endring Pre-Post" = endringw2w4) %>%
    select(PreSup, Pre, Post, "% Endring PreSup-Pre", "% Endring Pre-Post")%>%
  print()

  
kable(Midjemål, caption = "Endring i Midjemål, Mean (SD)")

```



## MR table

```{r,warning = FALSE, echo=FALSE}

MR.table.change <- read_excel("data/MR_Bilder_rådata.xlsx", sheet = "Ark3", na = "Na") %>%
  select(fp, bmi, vicseralt_fett_pre, vicseralt_fett_post) %>%
  filter(!is.na(vicseralt_fett_post))%>%
  mutate(endring = ((vicseralt_fett_post / vicseralt_fett_pre)-1)*100) %>%
  select(vicseralt_fett_pre, vicseralt_fett_post, endring)%>%
  pivot_longer(names_to = "Time2",  values_to = "Values2", cols = vicseralt_fett_pre:endring)%>%
  group_by(Time2) %>%
  summarise(m = mean(Values2, na.rm = TRUE), s = sd(Values2, na.rm = TRUE))%>%
   mutate(ms = paste0(round(m)," (",round(s),")")) %>%
  select(Time2, ms) %>%
  pivot_wider(names_from = "Time2", values_from = ms) %>%
  rename(Pre = vicseralt_fett_pre,
         Post = vicseralt_fett_post,
         "%Endring Pre-Post" = endring) %>%
  select(Pre, Post, "%Endring Pre-Post")%>%
  print()


kable(MR.table.change)
```

## Inermuskulært fett table.

```{r, include=FALSE}

even <- read_excel("data/TR015_MR_miri_HH-2-2.xlsx", sheet = "Ark4", na = "NA")%>%
  select(subject,prosent_fett)

IR.table.change <- read_excel("data/TR015_MR_miri_HH-2-2.xlsx", sheet = "Ark4", na = "NA")%>%
  select(subject,leg, timepoint, intra_fett) %>%
  pivot_wider(names_from = "timepoint", values_from = "intra_fett" ) %>%
  mutate(endring = (((t4 / t2)-1)*100)) %>%
  filter(!is.na(endring))%>%
  select(t2, t4, endring) %>%
  pivot_longer(names_to = "Time3",  values_to = "Values3", cols = t2:endring)%>%
  group_by(Time3) %>%
  summarise(m = mean(Values3, na.rm = TRUE), s = sd(Values3, na.rm = TRUE))%>%
   mutate(ms = paste0(round(m)," (",round(s),")")) %>%
  select(Time3, ms) %>%
  pivot_wider(names_from = "Time3", values_from = ms) %>%
  rename(Pre = t2,
         Post = t4,
         "%Endring Pre-Post" = endring) %>%
  select(Pre, Post, "%Endring Pre-Post") %>%
  print()
  
```



## Tables Midjemål, DXA, MR

```{r, warning=FALSE, echo=FALSE}

kable(Midjemål, caption = "**Endring i Midjemål**")
kable(hele.fettmasse, caption = "**Endring i Total fettmasse DXA**")
kable(abdominal.fettmasse, caption = "**Endring i Abdominal fettmasse DXA**")
kable(MR.table.change, caption = "**Endring i Visceral fettmasse MR**")
kable(IR.table.change, caption = "**Endring i Intermuskulær fettmasse MR**")


```


## Table Mager masse

```{r}
mager.masse <- read_excel("data/TR015_DXA_Ferdig.xlsx", sheet = "Ark3") %>%
  select("subject", bmi, t1, t2, t4) %>%
  filter(!is.na(t4),
         !is.na(t2),) %>%
  mutate(tt1 = (t1/1000),
         tt2 = (t2/1000),
         tt4 = (t4/1000))%>%
  mutate(endringt1t2 = ((tt2/tt1)-1)*100)%>%
  mutate(endringt2t4 = ((tt4/tt2)-1)*100)%>%
  pivot_longer(names_to = "Time", values_to = "values", cols = t1:endringt2t4)%>%
  group_by( Time)%>%
  summarise(m = mean(values, na.rm = TRUE), s =  sd(values, na.rm = TRUE))%>%
  mutate(ms = paste0(round(m, digits = 1)," (",round(s, digits = 1),")")) %>%
  select(Time, ms) %>%
  pivot_wider(names_from = "Time", values_from = ms) %>%
  rename(PreSup = tt1,
         Pre = tt2,
         Post = tt4,
         "% Endring PreSup-Pre" = endringt1t2,
         "% Endring Pre-Post" = endringt2t4) %>%
  select(PreSup, Pre, Post,"% Endring PreSup-Pre",  "% Endring Pre-Post" ) %>%
  print()

kable(hele.fettmasse, caption = "Endring i Total fettmasse DXA, Mean (SD)")
```

# Table Alder, vekt, KMI, fettporsent og magermasse.

```{r}
table.A <- read_excel("data/radata_DXA_MR_Midjemål..xlsx", sheet = "Table" )%>%
  select(age, vekt, bmi, prosent_fett, mager_masse) %>%
  mutate(prosent_fett = ((prosent_fett)*100)) %>%
  mutate(mager_masse = ((mager_masse / 1000))) %>%
  pivot_longer(names_to = "time4", values_to = "values4", cols = age:mager_masse)%>%
 group_by(time4) %>%
  summarise(m = mean(values4, na.rm = TRUE), s = sd(values4, na.rm = TRUE))%>%
    mutate(ms = paste0(round(m)," (",round(s),")")) %>%
  select(time4, ms) %>%
  pivot_wider(names_from = "time4", values_from = ms) %>%
  rename(Alder = age,
         KMI = bmi,
         "Mager masse" = mager_masse,
         "Fettprosent" = prosent_fett,
         Vekt = vekt) %>%
  select(Alder, Vekt, KMI,"Fettprosent", "Mager masse" ) %>%
  print()
       
  
  kable(table.A)
  
```





















#